【裁判字號】    91,上易,2849
【裁判日期】    920226
【裁判案由】    竊盜
【裁判全文】
臺灣高等法院刑事判決                          九十一年度上易字第二八四九號
    上  訴  人  臺灣桃園地方法院檢察署檢察官
    被      告  乙○○
右上訴人因被告竊盜案件，不服臺灣桃園地方法院九十一年度易字第七三五號，中華
民國九十一年八月二十七日第一審判決（起訴案號：臺灣桃園地方法院檢察署九十年
度偵字第一二八八九號）提起上訴，本院判決如左：
    主  文
上訴駁回。
    理  由
一、本案經本院審理結果，認第一審判決以不能證明被告犯罪而諭知無罪，核無不當
    ，應予維持，並引用第一審判決書所記載之理由及證據（如附件）。
二、上訴意旨略謂：（一）被告乙○○於警訊及偵查時所述，前後供詞反覆不一，顯
    有可議。（二）按證人惠秦健之證詞可知，被告乙○○係自白色車輛下車後直接
    開門進入本案系爭車輛坐在駕駛座並發動之，並未有找尋前座行李箱之舉動，衡
    諸常情，被告業已明知該車已非盧耀閣所交付之車輛甚明。（三）證人盧耀閣亦
    證稱，其係將車直接交由本件被告乙○○，交付當時非為查獲之車輛。則本件被
    告乙○○供詞不僅前後不一，難以採信，其所供亦與證人等所陳迴然有異，況上
    開車輛之車況與盧耀閣交付時完全不同，現實之車況亦非全新烤漆外觀，衡諸常
    情事理，一望即知並非將原撞毀之車輛修復甚明，參以被告亦自陳友人載其前往
    即逕自離去，則其受阿德之託拿取信封而不能駕駛該車，又如何離開現場？而綽
    號為阿德之男子衡情亦不可能無緣無故竊取一輛同型車更換車牌後交付被告。可
    見本件應為被告駕車不慎撞毀後，與黃清根基於共同之犯意聯絡，共同竊取上開
    車輛，二人間為共同正犯。原審認事用法容有誤會云云。惟查原判決業於理由欄
    詳細說明，被害人甲○○所遭竊遺失之車牌號碼ＬＣ—五二八九號自用小客車，
    確係證人黃清根所竊取等情，業據黃清根自承：「是我跟他借車，撞到後，沒有
    錢修理，我去偷一台車給他，他急著跟我要車。」等語綦詳（原審九十一年八月
    十五日審理筆錄），核與被告所述：證人黃清根向伊借走該車後，打電話告知該
    車撞壞了，並稱已修復完成，停置於查獲地點，要伊前往看車等節，完全相符。
    是以，公訴人所指被害人遭竊之上開自用小客車，確係證人黃清根所竊取之情，
    已堪認定。復稽之車號ＬＨ—六九四一號之道奇牌自用小客車，係盧耀閣於入監
    服刑前，主動交予被告乙○○保管使用乙情，業據被告及證人盧耀閣供述明確，
    則被告既已有上開車輛使用，衡情應無另行竊取他車之必要。又證人即查獲之警
    員惠秦健於偵查中證述與證人即同時查獲之警員林二煌於原審審理中所述並不相
    符。至於被告之辯解是否可採，是否毫無瑕疵可指，本非所論，縱使被告之辯解
    容有瑕疵，破綻百出，惟認定被告確有犯罪之證據仍有合理之懷疑存在時，依「
    罪證有疑，利於被告」之證據法則，仍不得遽為被告有罪之認定。從而，上開汽
    車應係證人黃清根所竊得無訛，即與被告並無干係。此外，復查無其他具體事證
    足資證明被告有何竊盜犯行，既無法證明被告犯罪，應為被告無罪之諭知。檢察
    官上訴意旨，指摘原判決不當，為無理由，應予駁回。
三、被告經合法傳喚，無正當理由不到庭，爰不待其陳述逕行判決。
四、據上論斷，應依刑事訴訟法第三百七十三條、第三百七十一條、第三百六十八條
    ，判決如主文。
本案經檢察官朱兆民到庭執行職務。
中    華    民    國    九十二    年       二       月       二十六     日
              臺灣高等法院刑事第八庭
                                  審判長法  官  陳  祐  治
                                        法  官  王  炳  梁
                                        法  官  楊  炳  禎
右正本證明與原本無異。
不得上訴。
                                        書記官  廖  素  花
中    華    民    國    九十二    年       三       月        四        日


司法院資訊處製作；財團法人民間司法改革基金會備份。
